臺灣高等法院臺中分院刑事裁定　
110年度抗字第1432號
抗  告  人  
即 受 刑人  歐錦城




上列抗告人即受刑人因檢察官聲請定應執行刑案件，不服臺灣臺
中地方法院中華民國110年11月15日所為裁定（110年度聲字第36
76號；110年度執聲字第2444號、110年度執字第8607號），提起
抗告，本院裁定如下：
    主  文
抗告駁回。
    理  由
一、抗告人即受刑人歐錦城(下稱抗告人）抗告意旨略以：原裁
    定所定之刑期不合比例原則，請求重新裁定抗告人應執行之
    刑云云。
二、按裁判確定前犯數罪者，併合處罰之；數罪併罰，有二裁判
    以上者，依刑法第51條之規定，定其應執行之刑，刑法第50
    條、第53條分別定有明文。次按法律上屬於自由裁量之事項
    ，有其外部性界限及內部性界限，並非概無拘束。依據法律
    之具體規定，法院應在其範圍選擇為適當之裁判者，為外部
    性界限；而法院為裁判時，應考量法律之目的，及法律秩序
    之理念所在者，為內部性界限。法院為裁判時，二者均不得
    有所踰越。在數罪併罰，有二裁判以上，定其應執行之刑時
    ，固屬於法院自由裁量之事項，然仍應受前揭外部性界限及
    內部性界限之拘束（最高法院92年度台非字第227號判決意
    旨參照）。復按數罪併罰之定應執行之刑，係出於刑罰經濟
    與責罰相當之考量，並非予以犯罪行為人或受刑人不當之利
    益，為一種特別的量刑過程，相較於刑法第57條所定科刑時
    應審酌之事項係對一般犯罪行為之裁量，定應執行刑之宣告
    ，乃對犯罪行為人本身及所犯各罪之總檢視，除應考量行為
    人所犯數罪反應出之人格特性，並應權衡審酌行為人之責任
    與整體刑法目的及相關刑事政策，在量刑權之法律拘束性原
    則下，依刑法第51條第5款之規定，採限制加重原則，以宣
    告各刑中之最長期為下限，各刑合併之刑期為上限，但最長
    不得逾30年，資為量刑自由裁量權之外部界限，並應受法秩
    序理念規範之比例原則、平等原則、責罰相當原則、重複評
    價禁止原則等自由裁量權之內部抽象價值要求界限之支配，
    使以輕重得宜，罰當其責，俾符合法律授與裁量權之目的，
    以區別數罪併罰與單純數罪之不同，兼顧刑罰衡平原則。末
    按關於刑之量定，係實體法上賦予法院得為自由裁量之事項
    ，倘其未有逾越法律所規定之範圍，或濫用其權限，即不得
    任意指摘為違法。在同一犯罪事實與情節，如別無其他加重
    或減輕之原因，下級審量定之刑，亦無過重或失輕之不當情
    形，則上級審法院對下級審法院之職權行使，原則上應予尊
    重（最高法院75年台上字第7033號判決、85年度台上字第24
    46號判決意旨參照）。
三、經查：
㈠、本件抗告人因犯如原裁定附表所示數罪，經判處如原裁定附
    表所示之刑，均已確定，有該案判決書及臺灣高等法院被告
    前案紀錄表在卷可憑。原裁定法院審核卷證結果，認檢察官
    聲請定應執行刑為正當，依刑事訴訟法第477條第1項、刑法
    第53條、第51條第5款規定，裁定抗告人應執行有期徒刑2年
    。經核原裁定所定應執行之刑，係於各宣告刑中之最長期即
    有期徒刑10月以上，各宣告刑合併之刑期總和即有期徒刑2
    年2月以下之範圍內，足認原審此項裁量職權之行使，並無
    違反法律之目的及法律秩序之理念所在，符合外部性、內部
    性界限，屬法院裁量職權之適法行使，揆諸上揭說明，原裁
    定並無不當。且審酌抗告人犯下不能安全駕駛致交通危險罪
    次數非寡，顯已非偶發性犯罪，反映出抗告人法治觀念薄弱
    ，自我約束能力不足之人格特性與犯罪傾向，自應受較高之
    刑罰評價，以匡正其迭次違反刑罰規範之行為，而原審法院
    就自由裁量權之行使，亦符合比例原則、公平正義原則、法
    律秩序理念及法律規範目的，尚無瑕疵可指，自應尊重原審
    法院裁量權限之行使。是本件原審所裁定之應執行之刑，本
    院經核並無違誤。
㈡、又本案原裁定附表各編號所示之罪均係罪質相同之不能安全
    駕駛致交通危險罪案件，且均為累犯，酌以抗告人前亦有不
    能安全駕駛致交通危險罪之前科，有被告前案紀錄表在卷可
    憑，本案所犯3罪不能安全駕駛致交通危險案件之犯罪時間
    甚至僅相距約1日至1月，而酒後駕車足以造成注意能力減低
    ，提高重大違反交通規則之可能。行為人對此危險性應有認
    識，卻輕忽危險駕駛可能造成死傷結果而仍為危險駕駛行為
    ，嚴重危及他人生命、身體法益，所生之危害非輕；而抗告
    人短時間內屢犯刑法第185條之3第1項第1款之不能安全駕駛
    致交通危險罪，顯見抗告人漠視法令之禁制，足認其所造成
    之社會潛在侵害與高度危害交通安全之犯罪特質。原審已斟
    酌抗告人犯罪行為之不法與罪責程度等因素所為定刑之裁斷
    ，考量案情併予適度減少總刑期，對抗告人所犯如原裁定附
    表所示之罪再給予適度之刑罰折扣，裁定如前述之應執行刑
    裁定，核無明顯喪失權衡或有違比例、平等原則之情。
㈢、再者，刑法第185條之3之規範，乃為維護交通安全，在處罰
    行為人之生理與心理處於不能安全駕駛的狀態而操作動力交
    通工具之抽象危險犯，並將刑罰權的發動前置於具體實害前
    的危險狀態，以達到有效保障用路人安全之一般預防功能；
    申言之，所處罰者乃行為人飲酒後不顧用路人之安危，駕駛
    動力交通工具行駛於道之酒醉駕車行為。況醉態駕駛行為除
    嚴重危害交通公共安全外，更對他人生命、身體造成重大威
    脅，業經政府屢次宣導切勿酒後駕車，以維護人民生命、身
    體法益，廣為社會大眾所知曉，是行為人自應提升個人法治
    意識，摒除僥倖心態，避免以身試法，遑論抗告人前已有酒
    駕前科，更應自我警惕，勿重蹈覆轍。是抗告意旨徒執前詞
    請求從輕定應執行刑云云，尚難憑採。
四、綜上所述，本件原裁定之應執行刑，未逾法定刑之範圍，亦
    無違背正義，裁量權之行使並無濫用，符合法律之目的及法
    律秩序之理念。從而，本件抗告人以上開情詞提起抗告，為
    無理由，應予駁回。　　
五、據上論斷，應依刑事訴訟法第412條，裁定如主文。
中　　華　　民　　國　　110 　年　　12　　月　　17　　日
            刑事第三庭  審判長法　官　楊  真  明
                              法　官　楊  欣  怡
                              法　官　邱  顯  祥     
以上正本證明與原本無異。
不得再抗告。                      
                              書記官  陳  緯  宇 
　　　　　　　　　　　　　　　
中　　華　　民　　國　　110 　年　　12　　月　　17　　日